【裁判字號】    97,消債更,1352
【裁判日期】    971124
【裁判案由】    更生事件
【裁判全文】
臺灣板橋地方法院民事裁定          97年度消債更字第1352號
聲  請  人  甲○○
上列聲請人因消費者債務清理事件，聲請更生，本院裁定如下：
    主  文
聲請駁回。
聲請程序費用由聲請人負擔。
    理  由
一、按債務人與金融機構協商成立者，不得聲請更生或清算，但
    因不可歸責於己之事由，致履行顯有重大困難者，不在此限
    ；本條例施行前，債務人依金融主管機關協調成立之中華民
    國銀行公會會員辦理消費金融案件無擔保債務協商機制與金
    融機構成立之協商，準用前項之規定，消費者債務清理條例
    第151 條第5 項、第6 項分別定有明文。又聲請更生或清算
    不合程式或不備其他要件者，法院應以裁定駁回之，但其情
    形可以補正者，法院應定期間先命補正，復為同條例第8 條
    所明定。
二、本件聲請意旨略以：聲請人於消費者債務清理條例施行後，
    曾依消費者債務清理條例第151 條之規定，以書面向最大債
    權金融機構中國信託商業銀行成立協商，約定聲請人自民國
    97年8 月10日起，分107 期，每月清償新臺幣（下同）20,0
    00元，至全部清償為止，惟聲請人每月薪資37,300元，須扣
    除勞保費、健保費、福利金、伙食費、停車費等共計4,155
    元，每月實領薪資僅33,145元，惟聲請人每月尚需支出膳食
    、衣服、教育、交通、醫療、稅賦及幼子之扶養費合計26,8
    20元，已無力負擔上開協商金額，是聲請人無法履行協商條
    件且屬不可歸責於己之事由所致，爰依聲請裁定准予更生云
    云。
三、查本件聲請人主張其於消費者債務清理條例施行後，曾依消
    費者債務清理條例第151 條之規定，以書面向最大債權金融
    機構中國信託商業銀行成立協商，約定聲請人自97年8 月10
    日起，分107 期，每月清償20,000元，至全部清償為止等情
    ，業據其提出前置協商機制協議書及前置協商無擔保債務還
    款分配表記表決結果各1 份為證，準此本件聲請人依上開協
    商機制與最大債權金融機構協商成立後，再向本院聲請更生
    ，尚須符合「不可歸於己之事由致履行顯有重大困難」之要
    件，方為適法。
四、次查，聲請人固主張其每月實領薪資僅33,145元，尚需支出
    膳食、衣服、教育、交通、醫療、稅賦及幼子之扶養費合計
    26,820元，已無力負擔上開協商金額云云。惟依聲請人提出
    之95年度及96年度綜合所得稅各類所得資料清單顯示，其該
    兩年度之薪資所得分別為684,406 元、717,293 元，平均每
    月薪資所得為57,034元【計算式：684,406 ÷12＝57,034，
    小數點以下四捨五入】、59,774元【計算式：717,293 ÷12
    ＝59,774，小數點以下四捨五入】，則以其該兩年度之平均
    每月薪資所得，扣除其主張每月必要支出共26,820元後，尚
    各剩餘30,214元【計算式：57,034－26,820＝30,214】、32
    ,954元【計算式：59,774－26,820＝32,954】，況聲請人目
    前尚有投資現值達155,160 元，此有其提出之財政部臺北巿
    國稅局財產歸屬資料清單1 件附卷可稽，則以其薪資所得及
    現有資產，尚足以依上開協商內容履行每月清償20,000元。
    此外，聲請人與最大債權金融機構成立共同協商，乃約定其
    自97年8 月10日起繳納第1 期協商金額，惟其卻旋於同年月
    29日即向本院聲請更生並陳稱無法履行協商條件等語，其還
    款之誠意已有可議，又復未舉證證明其於協商成立前、後有
    何收入減少或支出增加之情事，則其單方面拒不依協商條件
    履行，顯難認為有何不可歸責於己之事由存在。從而，聲請
    人既無不可歸責於己致履行顯有重大困難之事由，而向本院
    聲請更生，應屬聲請更生之要件不備，且該欠缺又屬無從補
    正，依首揭條文之意旨，自應駁回其更生之聲請。爰裁定如
    主文。
中    華    民    國    97    年    11    月    24    日
                  民事第三庭    法  官  王瑜玲
上為正本係照原本作成
如不服本裁定，應於裁定送達後10日內，以書狀向本院提出抗告
，並繳納抗告費新臺幣1,000 元。
中    華    民    國    97    年    11    月    24    日
                               書記官  黃美雲


司法院資訊處製作；財團法人民間司法改革基金會備份。
